臺灣臺中地方法院宣示判決筆錄　　　　　96年度訴字第1556號
公　訴　人　臺灣臺中地方法院檢察署檢察官
被　　　告　甲○○
指定辯護人　本院公設辯護人　乙○○
上列被告因違反毒品危害防制條例案件，經檢察官提起公訴（96
年度毒偵字第1146、1418號）及移送併辦（96年度毒偵字第2165
號），檢察官聲請改依協商程序而為判決，本院於中華民國96年
5月30日下午4時，在本院第5法庭宣示判決，出席職員如下：
　　法　官　吳崇道
　　書記官　黃舜民
　　通　譯
法官起立朗讀判決主文、犯罪事實要旨、處罰條文，及告以上訴
限制、期間並提出上訴狀之法院，且諭知記載其內容：
一、主  文：
    甲○○施用第一級毒品，累犯，處有期徒刑壹年，扣案之第
    一級毒品海洛因壹包（淨重零點肆參公克，空包裝重零點貳
    壹公克）及海洛因殘渣袋壹個，均沒收銷燬之；又施用第二
    級毒品，累犯，處有期徒刑陸月，扣案之第二級毒品甲基安
    非他命壹拾參包（合計含袋重壹拾點零陸公克），均沒收銷
    燬之。應執行有期徒刑壹年參月，扣案之第一級毒品海洛因
    壹包（淨重零點肆參公克，空包裝重零點貳壹公克）、海洛
    因殘渣袋壹個及第二級毒品甲基安非他命壹拾參包（合計含
    袋重壹拾點零陸公克）均沒收銷燬之。
二、犯罪事實要旨：
    甲○○前於民國88年間，因施用毒品案件，經本院裁定送觀
    察、勒戒後，認有繼續施用毒品傾向，再送強制戒治，於89
    年6月9日停止強制戒治付保護管束，於89年12月30日保護管
    束期滿未經撤銷執行完畢，經臺灣臺中地方法院檢察署檢察
    官以90年度戒毒偵字第31號為不起訴處分確定。復於93年間
    ，因施用第一及第二級毒品案件，經本院於93年6月7日以93
    年度訴字第96 6號判決判處有期徒刑9月及4月確定。再因施
    用第一、二級毒品及竊盜案件，經本院分別於93年12月14日
    、94年8月1日，以93年度訴字第2060號、94年度易字第1037
    號判處有期徒刑9月、4月、3月確定，經法院裁定應執行有
    期徒刑1年2月，甫於95年11月23日縮短刑期執行完畢。詎甲
    ○○猶不思戒絕毒品，復基於反覆施用第一級毒品之犯意，
    自96年1月底某日起至96年4月10日15時許止，在其臺中市○
    區○○路525號住處，以將第一級毒品海洛因摻入香煙內點
    燃吸食之方式，施用第一級毒品海洛因多次，平均每2日施
    用1次，及基於反覆施用第二級毒品之犯意，自95年12月間
    某日起至96年4月11日止，在上址住處，以燒烤玻璃球吸食
    煙霧之方式，施用第二級毒品甲基安非他命多次，平均每2
    日施用1次。嗣經警先於96年2月6日18時55分許，在其上開
    臺中市○○路住處搜索查獲，並當場扣得其所有供施用之第
    一級毒品海洛因1包（淨重0.43公克，空包裝重0.21公克
    ）、第二級毒品甲基安非他命4包（合計含袋共重3.7公克）
    ；復於同月28日凌晨0時許，在其上開民權路住處搜索查獲
    ，並當場扣得其所有供施用之第二級毒品甲基安非他命9包
    （合計含袋共重6.36公克）及海洛因殘渣袋1個；再於4月11
    日23時30分許，在其上開民權路住處前，因其深夜修車形跡
    可疑，經警盤查查獲。前後經警採集其尿液送驗後，結果均
    呈施用第一級毒品海洛因之嗎啡、可待因陽性反應；施用第
    二級毒品甲基安非他命之安非他命、甲基安非他命陽性反應
    ，因而查悉上情。
三、處罰條文：毒品危害防制條例第10條第1項、第2項。
    （按刑法第56條關於連續犯之規定，業經公布修正予以刪除
    ，自95年7月1日施行，其修正刪除理由已說明「連續犯之規
    定廢除後，對於部分習慣犯，例如竊盜、吸毒等犯罪，是否
    會因適用數罪併罰而使刑罰過重產生不合理之現象一節，在
    實務運用上應可參考德、日等國之經驗，委由學界及實務以
    補充解釋之方式，發展接續犯之概念，對於合乎接續犯或包
    括的一罪之情形，認為構成單一之犯罪，以限縮數罪併罰之
    範圍，用以解決上述問題」等語。且刑事法若干犯罪行為態
    樣，本質上原具有反覆、延續實行之特徵，立法時既予特別
    歸類，定為犯罪構成要件之行為要素，則行為人基於概括之
    犯意，在密切接近之一定時、地持續實行之複次行為，倘依
    社會通念，於客觀上認為符合一個反覆、延續性之行為觀念
    者，在刑法評價上，即應僅成立一罪。學理上所稱「集合犯
    」之職業性、營業性或收集性等具有重複特質之犯罪均屬之
    ，例如經營、從事業務、收集、販賣、製造、散布等行為概
    念者是，亦有最高法院95年度台上字第1079號判決意旨可資
    參照。而毒品因具有高度之成癮性及濫用性，施用毒品之行
    為本身，顯然存在反覆性及延續性之特徵，如將「持續多次
    施用毒品行為」評價為數罪，恐與刑罰過度評價禁止原則相
    悖，並有違憲法所揭櫫之比例原則。基此，本院認被告反覆
    多次施用第一級毒品之行為，僅應成立「集合犯」之實質上
    一罪，附此敘明。）
四、協商判決除有刑事訴訟法第455條之4第1項第1款於本訊問程
    序終結前，被告撤銷協商合意或檢察官撤回協商聲請者；第
    2款被告協商之意思非出於自由意志者；第4款被告所犯之罪
    非第455條之2第1項所定得以協商判決者；第6款被告有其他
    較重之裁判上一罪之犯罪事實者；第7款法院認應諭知免刑
    或免訴、不受理者情形之一，及違反同條第2項「法院應於
    協商合意範圍內為判決；法院為協商判決所科之刑，以宣告
    緩刑或2年以下有期徒刑、拘役或罰金為限」之規定者外，
    不得上訴。
五、如有上開可得上訴情形，得自收受宣示判決筆錄送達之日起
    10日內，向本院提出上訴書狀，上訴於第二審法院。
中　　華　　民　　國　　96　　年　　5　　月　　 30　　日
                  臺灣臺中地方法院刑事第五庭
                      書記官  黃舜民
                      法  官  吳崇道
以上正本證明與原本無異。
 　　　　　　　　　　 書記官  黃舜民
中　　華　　民　　國　　96　　年　　5　　月　　 30　　日
